ACORDAO-COMPLETO-2420437

ACÓRDÃO DE RELAÇÃO

ACÓRDÃO DE RELAÇÃO 7978/2020 ATA 25/2020 - SEGUNDA CÂMARA

Acórdão 7978/2020-TCU-Segunda Câmara
Os Ministros do Tribunal de Contas da União, reunidos em Sessão de 2ª Câmara, ACORDAM, por unanimidade, com fundamento nos arts. 1º, V, e 39, I, da Lei nº  8.443, de 1992, c/c os arts. 1º, VIII, 143, II, 259, I, e 260, § 5º, do Regimento Interno do TCU, aprovado pela Resolução nº 246, de 2011, e art. 7º da Resolução TCU nº 206, de 2007, em considerar prejudicadas, por perda de objeto, as apreciações da legalidade, para fins de registro, dos atos de admissão de pessoal relacionados no item 1.1 deste Acórdão, diante da cessação dos efeitos financeiros dos respectivos atos a partir do desligamento dos servidores, de acordo com os pareceres emitidos nos autos:
1. Processo TC-Processo 018.233/2020-1 (ATOS DE ADMISSÃO) 
	1.1. Interessados: Anderson Rodrigues Marins (CPF XXX.904.737-XX) ; André Luís Messias dos Santos Duque (CPF XXX.524.287-XX) ; Carlos Luís Marques Castanheira da Cruz (CPF XXX.118.157-XX) ; Carolina Morais Alarcão Ferreira (CPF XXX.621.207-XX) ; Cláudia Cristina Custódio de Almeida Pavam (CPF XXX.215.906-XX) ; Elaine da Conceição Alberto (CPF XXX.260.747-XX) ; Fernando Medeiros Filho (CPF XXX.407.274-XX) ; Flávio Barreto da Silva (CPF XXX.826.657-XX) ; Jeferson Vital de Souza Ribeiro (CPF XXX.977.097-XX) ; Josias Pereira Miranda (CPF XXX.316.447-XX) ; Lincoln Marques dos Santos (CPF XXX.054.567-XX) ; Maria das Graças da Silva Ceia (CPF XXX.274.407-XX) ; Michelle de Oliveira (CPF XXX.823.677-XX) ; Patrícia Martins Merigueti (CPF XXX.611.827-XX) ; Patrícia Pimenta Martins (CPF XXX.428.807-XX) ; Paulo Victor dos Santos Pereira (CPF XXX.093.697-XX) ; Rodrigo Augusto de Oliveira Paes Borges Bione (CPF XXX.435.017-XX) ; Sueli Mayerle Faria (CPF XXX.042.159-XX) ; Tatiana Gonçalves Ribeiro (CPF XXX.494.277-XX) e Willian Batista de Azevedo (CPF XXX.582.867-XX) .
	1.2. Entidade: Colégio Pedro II no Rio de Janeiro - RJ.
	1.3. Relator: Ministro-Substituto André Luís de Carvalho.
	1.4. Representante do Ministério Público: Procurador Rodrigo Medeiros de Lima.
	1.5. Unidade Técnica: Secretaria de Fiscalização de Pessoal (Sefip) .
	1.6. Representação legal: não há.
	1.7. Determinações/Recomendações/Orientações: não há.

Segunda Câmara

Anderson Rodrigues Marins (CPF XXX.904.737-XX); André Luís Messias dos Santos Duque (CPF XXX.524.287-XX); Carlos Luís Marques Castanheira da Cruz (CPF XXX.118.157-XX); Carolina Morais Alarcão Ferreira (CPF XXX.621.207-XX); Cláudia Cristina Custódio de Almeida Pavam (CPF XXX.215.906-XX); Elaine da Conceição Alberto (CPF XXX.260.747-XX); Fernando Medeiros Filho (CPF XXX.407.274-XX); Flávio Barreto da Silva (CPF XXX.826.657-XX); Jeferson Vital de Souza Ribeiro (CPF XXX.977.097-XX); Josias Pereira Miranda (CPF XXX.316.447-XX); Lincoln Marques dos Santos (CPF XXX.054.567-XX); Maria das Graças da Silva Ceia (CPF XXX.274.407-XX); Michelle de Oliveira (CPF XXX.823.677-XX); Patrícia Martins Merigueti (CPF XXX.611.827-XX); Patrícia Pimenta Martins (CPF XXX.428.807-XX); Paulo Victor dos Santos Pereira (CPF XXX.093.697-XX); Rodrigo Augusto de Oliveira Paes Borges Bione (CPF XXX.435.017-XX); Sueli Mayerle Faria (CPF XXX.042.159-XX); Tatiana Gonçalves Ribeiro (CPF XXX.494.277-XX) e Willian Batista de Azevedo (CPF XXX.582.867-XX).

ANDRÉ DE CARVALHO

não há.

Procurador Rodrigo Medeiros de Lima.

ATOS DE ADMISSÃO (ADS)

Secretaria de Fiscalização de Pessoal (Sefip).